臺灣高雄地方法院刑事判決　　　　　　　96年度易字第2646號
公　訴　人　臺灣高雄地方法院檢察署檢察官
被　　　告　乙○○
上列被告因竊盜案件，經檢察官提起公訴（96年度偵字第18067
號），本院判決如下：
    主  文
乙○○竊盜，處拘役肆拾日，如易科罰金，以新台幣壹仟元折算
壹日。
    事  實
一、乙○○係民國15年7 月25日出生，為年滿80歲之人。詎其意
    圖為自己不法之所有，於96年6 月20日23時50分許，騎乘車
    牌號碼XQO-987 號重型機車（以下稱前開機車）前往高雄市
    左營區○○路687 號「大義國中」後門處，利用不知情之第
    三人為其搬運該校所有之水溝蓋、並將之放置於前開機車腳
    踏板處，以此方式竊取水溝蓋1 片得手而既遂，隨後即騎乘
    前開機車離去，且將前開水溝蓋載往高雄市左營區○○○路
    150 巷3 弄3 號前藏放。嗣經民眾陳淑香在場察見上情後、
    旋委由同在現場之叢培瑜報警處理，遂為警循線於同日23時
    55分許，在高雄市左營區○○○路「舊城隍廟」前查獲乙○
    ○，另扣得前述水溝蓋1 片，進而查悉上情。
二、案經高雄市政府警察局左營分局報請臺灣高雄地方法院檢察
    署檢察官偵查起訴。
    理  由
壹、關於本件證據能力之意見：
    按被告以外之人於審判外之陳述，雖不符前4 條之規定，而
    經當事人於審判程序同意作為證據，法院審酌該言詞陳述或
    書面陳述作成時之情況，認為適當者，亦得為證據；又當事
    人、代理人或辯護人於法院調查證據時，知有第159 條第1
    項不得為證據之情形，而未於言詞辯論終結前聲明異議者，
    視為有前項之同意，刑事訴訟法第159 條之5 定有明文。查
    證人甲○○、叢培瑜及陳淑香等人於本件案發後，先後於警
    詢及偵查中就前揭犯罪事實而為證述。是該等證人前揭陳述
    依法雖屬傳聞證據，原不具證據能力，然檢察官、被告暨其
    輔佐人等均明知該等陳述有刑事訴訟法第159 條第1 項不得
    為證據之情況，猶未於言詞辯論終結前聲明異議，本院復審
    酌該等言詞陳述作成時之外部情況並無不當，又衡諸本件若
    欲判斷被告是否成立犯罪，實有引用該等證人供述之必要。
    揆諸前揭說明，本院自得逕以卷附證人甲○○、叢培瑜及陳
    淑香等人先前所為證述採為認定事實之依據。
貳、實體部分：
  一、訊之被告固坦承有騎乘前開機車將上述大義國中所有之水
      溝蓋載走、並將該水溝蓋放置於高雄市左營區○○○路15
      0 巷3 弄3 號前藏放之事實，惟矢口否認有何竊盜犯行。
      經查：
    (一)被告於96年6 月20日23時50分許，騎乘前開機車前往高雄
      市○○區○○路687 號「大義國中」後門處，由不知情之
      第三人為其搬運該校所有之水溝蓋1 片放置在前開機車腳
      踏板處，其後隨即騎車離去，並將前開水溝蓋載往高雄市
      左營區○○○路150 巷3 弄3 號前放置。嗣於同日23時55
      分許，在高雄市左營區○○○路「舊城隍廟」前為警查獲
      ，並扣得前開水溝蓋1 片等情，各據證人甲○○、叢培瑜
      及陳淑香等人先後於警詢及偵查中證述綦詳，並有現場照
      片6 幀及贓物認領保管單1 紙在卷可稽，復為被告所是認
      無訛，足徵被告此部分自白核與事實相符，堪予採信。
    (二)被告於本院審理中雖堅詞否認有何竊盜犯行，然觀諸被告
      初於警詢中業已坦承竊取前述水溝蓋之情不諱，嗣於偵查
      及本院審理時方始辯稱並未竊取云云，是其前、後所述各
      情已然相互扞挌，自不得徒以被告事後矯飾之詞，即率爾
      採為其有利之認定。次者，本件被告初於96年6 月20日22
      時許先行前往大義國中後門處，由在場民眾陳淑香向其告
      知不得竊取水溝蓋等語後，復於同日23時50分再行騎乘前
      開機車前往上址，未經徵得所有人之同意，逕以前述方式
      竊取大義國中所有之前開水溝蓋一節，業據證人陳淑香、
      叢培瑜2 人分別證述屬實，從而被告確有於前揭時、地竊
      取水溝蓋之情，至為明灼。是其前揭所辯云云，無非僅係
      臨訟卸責之詞，要無足採。
    (三)職是，本件事證明確，被告前揭犯行洵堪認定，應依法論
      科。
  二、核被告乙○○所為，係犯刑法第320 條第1 項普通竊盜既
      遂罪。查被告係15年7 月25日出生，於實施本件犯行之際
      乃年滿80歲之人一節，有卷附被告國民身分證影本1 件可
      證，爰依刑法第18條第3 項規定就其本件所犯之罪減輕其
      刑。本院審酌被告僅為貪圖小利，任意竊取他人財物，惟
      念其所竊財物價值尚屬非鉅，並兼衡其品行、生活狀況、
      智識程度，然事後猶飾詞否認犯行、難見悔意等一切情狀
      ，酌情量處如主文所示之刑，並諭知易科罰金折算標準，
      以資懲儆。
據上論斷，應依刑事訴訟法第299 條第1 項前段、第284 條之1
，刑法第320 條第1 項、第18條第3 項、第41條第1 項前段，刑
法施行法第1 條之1 ，判決如主文。
中　　華　　民　　國　　96　　年　　 9　　月　　7 　　日
                  刑事第四庭  法  官 陳明呈
以上正本證明與原本無異。
如不服本判決應於收受本判決後10日內向本院提出上訴書狀，並
應敘述具體理由，如未敘述上訴理由者，應於上訴期間屆滿後20
日內補提理由書狀於本院（均須按他造當事人之人數附繕本）「
切勿逕送上級法院」。
中　　華　　民　　國　　96　　年　　9 　　月　　7 　　日
 　　　　　　　　　　　　　　 書記官 林明忠
附錄本判決論罪科刑之法條：
中華民國刑法第320條（普通竊盜罪、竊佔罪）
意圖為自己或第三人不法之所有，而竊取他人之動產者，為竊盜
罪，處5 年以下有期徒刑、拘役或5 百元以下罰金。
意圖為自己或第三人不法之利益，而竊佔他人之不動產者，依前
項之規定處斷。
前二項之未遂犯罰之。
